【裁判字號】    99,訴,647
【裁判日期】    990714
【裁判案由】    違反槍砲彈藥刀械管制條例
【裁判全文】
臺灣臺南地方法院刑事判決               99年度訴字第647號
公  訴  人  臺灣臺南地方法院檢察署檢察官
被      告  乙○○
選任辯護人  黃俊達律師
            賴鴻鳴律師
            蘇文斌律師
上列被告因違反槍砲彈藥刀械管制條例案件，經檢察官提起公訴
（99年度偵字第4883號），本院判決如下：
    主  文
乙○○未經許可，持有可發射金屬具有殺傷力之空氣槍，處有期
徒刑貳年，併科罰金新臺幣參萬元，罰金如易服勞役，以新臺幣
壹仟元折算壹日。緩刑伍年，並應向公庫支付新臺幣伍萬元。扣
案空氣槍壹支（槍枝管制編號0000000000）、中型高壓鋼瓶壹個
、金屬彈丸壹瓶均沒收。
    事  實
一、乙○○於民國96年間，在臺南市○○○路「上泓模型店」購
    買具殺傷力之空氣槍1支，及供該槍使用之中型高壓鋼瓶1個
    、金屬彈丸1瓶後，即未經許可而持有之。嗣於99年1月23日
    經警搜索查獲，並扣得前開空氣槍1支（槍枝管制編號00000
    00000）、中型高壓鋼瓶1個、金屬彈丸1瓶等物。
二、案經彰化縣警察局鹿港分局報告臺灣臺南地方法院檢察署檢
    察官偵查起訴。
    理  由
一、按被告以外之人於審判外之言詞或書面陳述，除法律有規定
    者外，不得作為證據；又被告以外之人於審判外之陳述，雖
    不符合同法第159條之1至第159條之4之規定，但經當事人於
    審判程序同意作為證據，法院審酌該言詞陳述或書面陳述作
    成時之情況，認為適當者，亦得為證據。當事人、代理人或
    辯護人於法院調查證據時，知有第159條第1項不得為證據之
    情形，而未於言詞辯論終結前聲明異議者，視為有前項之同
    意，刑事訴訟法第159條第1項及第159條之5分別定有明文。
    查本判決下列所引用之各該被告以外之人於審判外之陳述，
    雖屬傳聞證據，惟檢察官、被告及指定辯護人迄至本案言詞
    辯論終結前，均未爭執其證據能力，本院審酌前開證據之作
    成或取得之狀況，並無非法或不當取證之情事，且亦無顯不
    可信之情況，復經本院於審判期日就上開證據依法進行調查
    、辯論，依刑事訴訟法第159條之5規定，均具有證據能力。
二、訊據被告於警詢、偵訊及本院審理時，對於在「上泓模型店
    」購買本件扣案空氣槍1支、中型高壓鋼瓶1個、金屬彈丸1
    瓶後，未經許可而持有之情均坦承不諱，且有前開空氣槍、
    高壓鋼瓶、金屬彈丸扣案可稽，被告自白應可信為真實。而
    扣案空氣槍經送內政部警政署刑事警察局鑑定結果，則認「
    送鑑空氣槍1枝（槍枝管制編號0000000000），認係氣體動
    力式槍枝，以外接高壓鋼瓶內氣體為發射動力，經以金屬彈
    丸測試3次，其中彈丸（直徑6.0MM、重量0.88G）最大發射
    速度為186公尺/秒，計算其動能為15焦耳，換算其單位面積
    動能為53焦耳/平方公分」，有該局99年3月8日刑鑑字第099
    0014398號槍彈鑑定書卷內可佐（警卷第11、12頁）。又依
    據司法院秘書長81年6月11日密台廳(二)字第06985號函釋示：
    殺傷力的標準為在最具威力的適當距離，以彈丸可穿入人體
    皮肉層之動能為基準。而依日本科學警察之研究結果，彈丸
    單位面積動能達20焦耳/平方公分，則足以穿入人體皮肉層
    ；另依內政部警政署刑事警察局對活豬做射擊測試結果，彈
    丸單位面積動能達24焦耳/平方公分，則足以穿入豬隻皮肉
    層。對照前開測試結果，本件扣案空氣槍之發射動能已足以
    穿透人體皮肉層，其具有殺傷力已屬無疑。本件事證明確，
    被告犯行可以認定。
三、核被告持有空氣槍，所為係犯槍砲彈藥刀械管制條例第8條
    第4項之未經許可持有其他可發射子彈具有殺傷力之槍枝罪
    。被告因有玩賞模型玩具嗜好，而購買本件扣案空氣槍，嗣
    並未用以作為其他犯行之工具，業據被告供述在卷；且該空
    氣槍係以裝填鋼珠為其射出物，對人之生命、身體危害程度
    ，遠不及以裝填火藥具金屬彈頭之子彈為發射物之其他槍枝
    ，倘繩以相同之刑，縱科以最低度刑，仍嫌過重，顯屬法重
    情輕，乃依刑法第59條之規定，減輕其刑。爰審酌被告出於
    賞玩而持有上開空氣槍之犯罪動機、手段，雖未用以作為其
    他犯罪工具，仍對社會治安構成威脅，並兼衡其未有前案紀
    錄之素行，犯罪後坦承犯行，檢察官因此具體求處有期徒刑
    2年等一切情狀，量處如主文所示之刑，罰金刑部分並諭知
    易服勞役之折算標準。另被告前未曾因故意犯罪受有期徒刑
    以上刑之宣告，有臺灣高等法院被告前案紀錄表在卷可按，
    其因一時失慮，而持有空氣槍，致罹刑典，其持槍期間並未
    用以作為其他犯罪工具，並於為警查獲時坦承犯行、供述來
    源，顯已悔悟，本院認被告經此刑之宣告後，當知警惕，而
    無再犯之虞，因認以暫不執行其刑為當，爰諭知緩刑5年。
    另為預防被告再度犯罪，而確實達成緩刑之目的，檢察官另
    請被告對公益團體為支付，惟因與刑法第74條第2項各款所
    定未合，乃併諭知被告應向公庫支付新臺幣伍萬元，此部分
    且得為民事強制執行名義。
四、扣案空氣槍1支（槍枝管制編號0000000000），係違禁物，
    有前開鑑定報告可按，同扣案之高壓鋼瓶1個、金屬彈丸1瓶
    係供該空氣槍使用而附屬於該空氣槍，且均為被告所有，應
    依刑法第38條第1項第1款均諭知沒收。
據上論斷，應依刑事訴訟法第299條第1項前段，槍砲彈藥刀械管
制條例第8條第4項，刑法第11條前段、第59條、第42條第3項前
段、第74條第1項第1款、第2項第4款、第38條第1項第1款，判決
如主文。
本案經檢察官甲○○到庭執行職務。
中    華    民    國    99    年    7     月    14    日
                  刑事第六庭  審判長  法  官  蔡直青
                                      法  官  郭瓊徽
                                      法  官  吳坤芳
以上正本證明與原本無異
如不服本判決應於收受本判後10日內向本院提出上訴書狀，並應
敘述具體理由。其未敘述上訴理由者，應於上訴期間屆滿後20日
內向本院補提理由書狀（均須按他造當事人之人數附繕本）「切
勿逕送上級法院」。
                                      書記官  程伊妝
中    華    民    國    99    年    7     月    14    日
附錄本案論罪科刑法條：
槍砲彈藥刀械管制條例第8條
未經許可，製造、販賣或運輸鋼筆槍、瓦斯槍、麻醉槍、獵槍、
空氣槍或第 4 條第 1 項第 1 款所定其他可發射金屬或子彈具
有殺傷力之各式槍砲者，處無期徒刑或 5 年以上有期徒刑，併
科新臺幣 1 千萬元以下罰金。
未經許可，轉讓、出租或出借前項所列槍枝者，處 5 年以上有
期徒刑，併科新臺幣 1 千萬元以下罰金。
意圖供自己或他人犯罪之用，而犯前二項之罪者，處無期徒刑或
 7 年以上有期徒刑，併科新臺幣 1 千萬元以下罰金。
未經許可，持有、寄藏或意圖販賣而陳列第 1 項所列槍枝者，
處 3 年以上10 年以下有期徒刑，併科新臺幣 700 萬元以下罰
金。
第 1 項至第 3 項之未遂犯罰之。

司法院資訊處製作；財團法人民間司法改革基金會備份。
